【裁判字號】    90,上易,2240
【裁判日期】    901231
【裁判案由】    竊盜
【裁判全文】
臺灣高等法院臺中分院刑事判決                    九十年度上易字第二二四號
    上  訴  人
    即  被  告  丁○○
右上訴人因竊盜案件，不服臺灣台中地方法院九十年度易字第二三一七號中華民國九
十年九月十一日第一審判決（起訴案號：臺灣台中地方法院檢察署九十年度偵字第一
○三七○號，移送併辦案號：同署九十年度偵字第五四○○號），提起上訴，本院判
決如左：
    主    文
上訴駁回。
    事    實
一、丁○○曾有多次竊盜前科，分別經法院判處有期徒刑及強制工作，其中於民國（
    下同）八十八年間因竊盜案件，經本院判處有期徒刑四月確定，甫於同年十一月
    三十日執行完畢，仍不知悔悟，而有犯罪習慣之人。復意圖為自己不法之所有，
    於九十年二月二十六日十四、五時許（起訴書所載十七時二十分許之夜間，係被
    害人發覺失竊之時間），持客觀上可供作兇器使用之鐵條，毀壞台中縣大雅鄉○
    ○路三十六號乙○○住宅之鐵窗，侵入乙○○之住宅（侵入住宅部分未据告訴）
    ，竊取現金新台幣一千元、金項鍊三條、金手鍊乙只、金戒指七只等財物，得手
    後，將贓物交付綽號「阿宗」者銷贓，用以扺付贓款，嗣員警至現場採集指紋，
    經與丁○○檔存指紋比對結果，發現相符，始查知上情。
二、案經台中縣警察局豐原分局報告臺灣台中地方法院檢察署檢察官偵查起訴。
    理    由
一、訊據被告丁○○矢口否認有何竊盜之犯行，辯稱：案發當天十六時許伊搭坐計程
    車前往新竹，十八許在新竹請計程車司機吃飯，不可能在台中縣大雅鄉竊取他人
    財物云云。惟查右開事實，業據其於警訊及臺灣臺中地方法院檢察署內勤檢察官
    訊問時坦承不諱，即被告於本院九十年度上易字第八九五號竊盜罪一案，另案審
    理時，亦供認有竊取被害人乙○○之財物無訛，此亦經原審審理中調取該案卷核
    閱無誤，是被告先後坦承竊取財物，核與被害人乙○○指訴情節相符，且上開犯
    行經警現場採集之指紋，經核對結果與被告指紋相同，此有現場採得之指紋膠片
    四片、指紋對照卡等在卷可稽。雖被告於審理中以上開情詞置辯，惟查本件行竊
    時間依被告於警訊時所供述時間為九十年二月二十六日十四、五時許，而行竊地
    點係在台中縣大雅鄉，縱如被告所云於該日十六時許搭坐計程車，十八許在新竹
    請計程車司機吃飯之語不虛，原審估計台中縣大雅鄉與新竹間兩地車程約一小時
    有餘，則在時間上並不衝突，尚不能執此作為被告何有利證明。綜上所述，足見
    本件竊盜犯行，確係被告所為，其事後翻異否認，顯係卸飾之詞，不足採信，被
    告犯行堪以認定。
二、按住宅所設置之窗戶具有防閑作用，即屬安全設備，又被告所持之鐵條雖未扣案
    ，惟既足以毀壞鐵窗戶，客觀上對人體之生命自有危害，應屬兇器殆無疑問，核
    被告丁○○所為，係犯刑法第三百二十一條第一項第二款、第三款之攜帶兇器毀
    越安全設備竊盜罪。被告於八十八年間因竊盜案件，經本院判處有期徒刑四月確
    定，甫於同年十一月三十日執行完畢，此有被告全國前案紀錄表附卷足憑，其於
    執行完畢後五年內再犯本件有期徒刑以上之罪，應依累犯規定加重其刑。原審依
    刑法第三百二十一條第一項第二、三款、第四十七條、竊盜犯贓物犯保安處分條
    例第三條第一項第一款、第四條、第五條第一項前段，審酌被告素行不佳，不思
    從事正當工作賺取酬勞，危害社會治安甚鉅，而其犯後猶未能全然坦承犯行，復
    飾詞圖卸等一切情狀，量處如原審主文所示之刑，以資懲儆。又被告曾於七十五
    年間因竊盜罪經法院判處有期徒刑一年，於七十五年十月一日執行完畢，又於七
    十六年間因竊盜罪經本院判處有期徒刑三年，於刑之執行前令入勞動場所強制工
    作，其中有期徒刑部分分別經七十七年及八十年罪犯減刑條例減為有期徒刑九月
    確定，於八十一年三月二十八日執行完畢，又於八十七年間因賭博罪，經原審判
    處罰金一千元，繳罰金執行完畢，又於八十八年間因竊盜案件，經本院判處有期
    徒刑四月確定，甫於同年十一月三十日執行完畢，此有被告全國前案紀錄表附卷
    足憑。被告正值年輕力壯，非無謀生能力之人，惟竟於數年之間，一再犯案，屢
    經刑罰執行，仍不知悔改，並無效果，前科累累顯見其有犯罪之習慣，非令強制
    工作不足以矯治其惡習，爰依竊盜犯贓物犯保安處分條例第三條第一項第一款之
    規定，諭知於其刑之執行前令入勞動場所強制工作三年，用以矯正其犯罪惡習，
    核無不合，被告上訴意旨否認犯罪，並舉證人甲○○、張家承以證明九十年二月
    二十六日十四時、十五時左右渠在計程車上，不可能有本件犯行，惟證人甲○○
    、張家承雖均證述有與被告同在計程車上，惟該二證人均無法明確證實同車之日
    期係九十年二月二十六日，則該二證人之證言即不得採為被告有利之認定，而被
    告有前揭犯行，原審理由已詳加明，核無違誤，被告上訴為無理由，應予駁回
    。鐵條因無法證實係被告所有，且未扣案，又非違禁物，爰不予沒收。
三、據上論斷，應依刑事訴訟法第三百六十八條，判決如主文。
本案經檢察官丙○○到庭執行職務。
中      華      民      國      九十       年    十二     月   三十一   日
                                臺灣高等法院臺中分院刑事第三庭
                                      審判長法  官  陳  朱  貴
                                            法  官  廖  柏  基
                                            法  官  劉  連  星
右正本證明與原本無異。
不得上訴。
                                            書記官  李  妍  嬅
中      華      民      國      九十一     年     一      月     二     日
附錄本案論罪科刑法條全文
刑法第三百二十一條第一項：
犯竊盜罪而有左列情形之一者，處六月以上五年以下有期徒刑：
一、於夜間侵入住宅或有人居住之建築物、船艦，或隱匿其內而犯之者。
二、毀越門扇、牆垣或其他安全設備而犯之者。
三、攜帶兇器而犯之者。
四、結夥三人以上而犯之者。
五、乘火災、水災或其他災害之際而犯之者。
六、在車站或埠頭而犯之者。
                                                                       Ｒ


司法院資訊處製作；財團法人民間司法改革基金會備份。
